【裁判字號】    91,訴,371
【裁判日期】    920311
【裁判案由】    違反毒品危害防制條例
【裁判全文】
臺灣雲林地方法院刑事判決                          九十一年度訴字第三七一號
    公  訴  人  臺灣雲林地方法院檢察署檢察官
    被      告  乙○○  男二十.
右列被告因違反毒品危害防制條例案件，茲經檢察官提起公訴（九十一年度毒偵字第
四八○號）及移送併辦（九十二年度毒偵字第四七號），本院判決如左：
    主  文
乙○○連續施用第一級毒品，累犯，處有期徒刑壹年。
扣案第一級毒品海洛因淨重零點肆壹公克沒收銷燬之。
    事  實
一、乙○○前因施用第二級毒品安非他命案件，經觀察、勒戒後，認無繼續施用毒品
    之傾向，由台灣台中地方法院檢察署檢察官於民國（下同）八十七年十月二十六
    日，以八十七年度偵字第二一九九六號不起訴處分確定（一犯）；復因施用第二
    級毒品安非他命案件，經觀察、勒戒後，認有繼續施用毒品之傾向，先送強制戒
    治，並由台灣雲林地方法院檢察署檢察官聲請簡易判決處刑，經臺灣雲林地方法
    院斗六簡易庭於九十年二月七日、以九十年度六簡字第二五號判處有期徒刑四月
    確定（二犯），並於九十年九月十七日執行完畢；強制戒治部分，亦於八十九年
    十月十五日執行期滿。詎其不知悔改，復另行起意，並基於概括犯意，自九十一
    年五月上旬某日起，至九十二年二月十二日晚上某時止，連續在雲林縣斗六市等
    地，以將毒品海洛因摻水置於針筒內注射血管之方式，施用第一級毒品海洛因多
    次；先為警於九十一年五月十日中午十二時五分許，在雲林縣斗六市○○路旁查
    獲，並扣得第一級毒品海洛因二小包（淨重０．四一公克），又於九十一年十一
    月二十日十九時三十分許，在雲林縣斗六市○○路十九巷旁為警查獲。
二、案經雲林縣警察局斗六分局報請台灣雲林地方法院檢察署檢察官偵查起訴及移送
    併辦。
    理  由
一、右揭犯罪事實，業經被告乙○○自白不諱，又被告為警查獲後，所採尿液送檢驗
    結果，呈嗎啡反應，有雲林縣衛生局煙毒尿液檢驗成績書及憲兵司令部刑事鑑識
    中心九十一年八月二十九日（九一）綱得字第一一六一八號鑑驗通知書等附卷可
    稽。又自被告扣取之第一級毒品海洛因二小包（淨重○‧四一公克）經法務部調
    查局鑑定結果確屬含有第一級第六項毒品海洛因成分，有該局九十一年六月十日
    調科壹字第一六○○○一七六三號鑑定通知書附卷可佐；可認被告確有於前揭時
    地連續施用第一級毒品海洛因之事實。被告前因施用第二級毒品安非他命案件，
    經觀察、勒戒後，認無繼續施用毒品之傾向，由台灣台中地方法院檢察署檢察官
    於八十七年十月二十六日，以八十七年度偵字第二一九九六號不起訴處分確定；
    復因施用第二級毒品安非他命案件，經觀察、勒戒後，認有繼續施用毒品之傾向
    ，先送強制戒治，並由台灣雲林地方法院檢察署檢察官聲請簡易判決處刑，經臺
    灣雲林地方法院斗六簡易庭於九十年二月七日、以九十年度六簡字第二五號判處
    有期徒刑四月確定，並於九十年九月十七日執行完畢，強制戒治部分，亦於八十
    九年十月十五日執行期滿，有上開裁定、不起訴處分書、判決正本與台灣高等法
    院被告全國前案紀錄表、台灣雲林地方法院檢察署刑案資料查註紀錄表及受觀察
    勒戒人毒品及前科紀錄簡列表載明可按。被告於不起訴處分後，五年內再犯施用
    毒品犯行，事證明確，應予依法論科。
二、核被告所為，係犯毒品危害防制條例第十條第一項施用第一級毒品罪。（一）其
    為施用第一級毒品前後持有毒品海洛之低度行為，為施用之高度行為所吸收，不
    另論罪。（二）又被告先後多次施用毒品海洛因之行為，時間緊接，犯罪構成要
    件相同，顯係基於概括之犯意反覆所為，應依連續犯之規定，論以連續施用第一
    級毒品罪，並加重其刑。（三）被告因施用第二級毒品安非他命案件，經觀察、
    勒戒後，認有繼續施用毒品之傾向，先送強制戒治，並由台灣雲林地方法院檢察
    署檢察官聲請簡易判決處刑，經臺灣雲林地方法院斗六簡易庭於九十年二月七日
    、以九十年度六簡字第二五號判處有期徒刑四月確定，並於九十年九月十七日執
    行完畢，有上開前案紀錄表可參，於五年內再犯上開有期徒刑以上之罪，為累犯
    ，應遞加重其刑。（四）爰審酌被告有前開犯罪前科之素行，被告歷經多次為警
    獲，仍繼續施用毒品，被告施用毒品之頻率非低，而施用毒品容易引起其他犯罪
    ，及被告本件犯後到案能坦承犯行，態度尚佳等一切情狀，量處如主文所示之刑
    。
三、扣案之毒品，經送鑑定確認「送驗白粉二包均含第一級第六項毒品海洛因成分，
    合計淨重０．四一公克」，有法務部調查局九十一年六月十日調科壹字第一六０
    ００一七六三號鑑定通知書附卷為憑，自應依同條例第十八條第一項前段規定宣
    告沒收並諭知銷燬。
據上論斷，應依刑事訴訟法第二百九十九條第一項前段，毒品危害防制條例第十條第
一項、第十八條第一項前段，刑法第十一條前段、第五十六條、第四十七條，判決如
主文。
本案經檢察官甲○○到庭執行職務。
中      華      民      國    九十二      年      三      月  十一    日
                                        臺灣雲林地方法院刑事第二庭
                                            法  官  黃玉清
右正本證明與原本無異。
如不服本判決，應於判決送達後十日內向本院提出上訴狀( 應附繕本 )。
                                            書記官  林豐民
中      華      民      國      九十二      年      三      月  十一    日
毒品危害防制條例第十條
施用第一級毒品者，處六月以上五年以下有期徒刑。
施用第二級毒品者，處三年以下有期徒刑。


司法院資訊處製作；財團法人民間司法改革基金會備份。
